---
title: "Rapport - Valeurs Extrêmes"
btitle: ""
author: "Alexis Guyonvarch - Philippe Real"
date: '`r format(Sys.time(), " %d %B, %Y")`'
abstract: "This is my abstract."
keywords: "R"
output:
  pdf_document:
    toc: yes
    toc_depth: 3
    fig_caption: yes
    keep_tex: yes
    number_sections: true
  word_document:
    toc: yes
  html_document:
    df_print: paged
    toc: yes
---

```{r setup, include=FALSE}
knitr::opts_chunk$set(echo = TRUE)
```

```{r eval=FALSE, include=FALSE}
install.packages("evd")
install.packages("evir")
install.packages("ismev")
install.packages("fExtremes")
install.packages("extRemes")
install.packages("fitdistrplus")
```

```{r,echo=FALSE, message=FALSE, warning=FALSE, r,echo=FALSE}
rm(list=ls())

library(evd)
library(evir)
library(ismev)
library(fExtremes)
library(extRemes)
library(fitdistrplus)
```

# Introduction

## Rappel des notions fondamentales de la théorie des valeurs extrêmes

On étudie un n-échantillon iid de v.a $X_1,X_2,....,X_n$ de même loi, de fonction de répartition F, et on considère la v.a $X_{n,n}=max(X_1,X_2,....,X_n)$ dont on cherche à décrire statistiquement le comportement asymptotique.

Par la propriété d'indépendance de l'échantillon, la fonction de répartition la loi du max $X_{n,n}$ peut s'écrire aussi $F^n$.

La théorie des valeurs extrêmes s'appuie sur la notion de "Domaine Maximum d'attraction" MDA(G) où $G$ est la fonction de répartition d'une v.a non dégénérée (i.e associée à une va non constante) limite en loi (?) de la suite "rescalée?" $X_{n,n}^*=\frac{X_{n,n}-b_n}{a_n}$.

Plus précisemment, on dit que F appartient au domaine d'attraction DMA(G) de G ssi il existe deux suites $a_n$>0 et $b_n$ telles que : 
$\lim_{n \to +\infty} F^n(a_nx+b_n)=G(x)$ $\forall x \in \mathbb{R}$
De manière équivalent : $X_{n,n}^*\xrightarrow{d} Y$ où $Y$ est une loi ayant pour fonction de répartition $G$.

Le domaine d'attraction est unique pour les paramètre de position et de dimensionnement (scale) fixés.  

Le théorème fondamentale de la théorie, théorême de Fisher-Tippett-Gnedenko ou théorème des valeurs extrêmes stipule qu'il n'y a que 3 grandes familles (ou ensemble) de domaines d'attractions ou dit autrement 3 grandes familles de fonctions de répartitions limites pour $X_{n,n}^*$. Qui sont les familles de Gumbel, Frêchet et Weibull. Ces familles de lois des extrêmes ont des profiles et des comportement asymptotique différents.

Si la loi limite $F \in MDA(G)$ alors la lois de répartition G est de l'une des formes suivantes : 

- Fréchet: définit pour $\gamma >0$ par $\phi^{F}(x)=exp(-\frac{(x-b)}{a})^{-1/\gamma}$ si x > b et 0 sinon.
- Weibull: définit pour $\gamma >0$ par $\phi^{W}(x)=exp(\frac{(x-b)}{a})^{1/\gamma}$   si x < b et 1 sinon.
- Gumbel:  définit par $\phi^{G}(x)=exp(-exp(-\frac{(x-b)}{a}))$ si x $\in \mathbb{R}$.

En se basant sur le signe de $\gamma$ on distingue les troisn domaines d'attraction:

- Si $\gamma<0$ F est dit appartenir au domaine d'attraction de type Weibull $F \in MDA(Weibull)$. 
- Si $\gamma=0$ F est dit appartenir au domaine d'attraction de type Gumbel $F \in MDA(Gumbel)$. 
- Si $\gamma>0$ F est dit appartenir au domaine d'attraction de type Fréchet $F \in MDA(Fréchet)$. 

The Generalized Extreme Value distribution : GEV


## Plan et description

Dans chacune des 3 partie du rappert, on va étudier une série et chercher à déterminer la distribution limite des valeurs extrêmes.
On commencera par une decription statistique de chaque série étudié puis on va chercher à estimer les paramètres scale: $a=\lim_{n\to +\infty} a_n$ et shape: $b=\lim_{n \to +\infty}b_n$
qui sont associés aux différentes catégories de lois limites et à la série étudiée.

On déterminera ensuite la famille la plus appropriée à la série et le domaine d'attraction associé.
On terminera notre étude avec une estimation de la probabilité et du niveau de retour. [associé à chacune de ces familles ou distribution de la loi des extrêmes]


# Partie I - Comparaison des approches GEV et GPD sur les données *Marseille* 

On s'intéresse dans cette première partie, à la pluviométrie dans la vile de Marseille sur la période allant de 1864 à 1991.

Cette étude est réalisée à patir des données d'accumulations pluviométriques quotidiennes de $10^{-1}$ mm dans la vile de Marseille pendant 127 ans d'observations (1864–1991). La première date est le 1er août 1864. Tous les 29 février ont été supprimés.
Pour cet ensemble de données, on va utiliser les deux approches (GEV et GPD) et les comparer.

## Lecture des données - description statistique

```{r echo=FALSE, fig.height=5, fig.width=15, message=FALSE, warning=FALSE}
pluies = read.table("marseille.txt")[,1]
pluies.ts = ts(pluies,start=c(1864,213),frequency=365) # 213: 1 aout 1864

par(mfrow=c(1,2))
plot(pluies.ts,main="Pluies maximales journalieres Marseille",type="h")
matPluies = matrix(pluies,365,130) # decoupage en annees aout-juillet
maxPluies = apply(matPluies,2,max,na.rm = TRUE)
vecAn = 1864:1990

emplot(maxPluies,main="Fonction de survie empirique - précipitations max>130mm")
```

* summary, quantiles, histogramme des précipitations max>130 mm
(cf. slides Intro)

```{r echo=FALSE}
summary(maxPluies)
```


```{r echo=FALSE}
quantile(maxPluies,probs=c(0,0.25,0.5,0.75,1))
```

```{r echo=FALSE, fig.height=5, fig.width=15}
par(mfrow=c(1,2))
h <- hist(maxPluies,main="Maximum (>130mm) des précipitations journalières", xlab="Niveau des précipitations",col="lightblue",ylim=c(0,50),breaks=10)
text(h$mids,h$counts,labels=h$counts, adj=c(0.5, -0.5))
plot(maxPluies,pch=20)

```

* Comparaison à une loi Log-normale et Gamma

```{r echo=FALSE, message=FALSE, warning=FALSE}
fitLognorm<-fitdist(maxPluies,"lnorm")
fitGamma<-fitdist(maxPluies,"gamma")
```

```{r echo=FALSE}
sLnorm<-summary(fitLognorm)
sGamma<-summary(fitGamma)
```

```{r echo=FALSE}
sLnorm
```

```{r echo=FALSE}
sGamma
```


```{r echo=FALSE, fig.height=5, fig.width=15, message=FALSE, warning=FALSE}
par(mfrow=c(1,2))

denscomp(fitLognorm,legendtext = "Lognormal",lwd=2)
denscomp(fitGamma,legendtext = "Gamma",lwd=2)
```


```{r echo=FALSE}
qlnorm(1/400,meanlog=sLnorm$estimate[1],sdlog=sLnorm$estimate[2],lower.tail = FALSE)
qlnorm((1-1/400),meanlog=sLnorm$estimate[1],sdlog=sLnorm$estimate[2],lower.tail = TRUE)
qgamma(1/400, sGamma$estimate[1], sGamma$estimate[2], lower.tail = FALSE)
qgamma((1-1/400), sGamma$estimate[1], sGamma$estimate[2], lower.tail = TRUE)
qlnorm(1/4000,meanlog=sLnorm$estimate[1],sdlog=sLnorm$estimate[2],lower.tail = TRUE)
qgamma(1/4000, sGamma$estimate[1], sGamma$estimate[2], lower.tail = FALSE)
summary(maxPluies)
```

## Choix du niveau des blocs (GEV) et du seuillage (GPD)

* Ajustement GEV sur les max annuels

```{r echo=FALSE}
n <- length(pluies); PluieMat <- matrix(pluies[1:(n-n%%365)],nrow=365)
PluieMatrix <- apply(PluieMat,2,max)
fgev.pluie <- fgev(PluieMatrix)
fgev.pluie
```

### Choix du seuil pour l'approche GPD

* function findthresh of the package evir (p38 cours III)

```{r echo=FALSE}
findthresh(pluies,c(1,10,100))
```

```{r echo=FALSE}
seuil<-findThreshold(as.timeSeries(pluies), n = c(10, 50, 100))
seuil
```

```{r echo=FALSE, fig.height=5, fig.width=15}
par(mfrow=c(1,2))
plot(pluies.ts,main="Pluies maximales journalieres Marseille")
abline(h=seuil[1],col="red")
abline(h=seuil[2],col="red",lty=2)
abline(h=seuil[3],col="red",lty=3)
legend('top',c("seuil à 10","seuil à 50","seuil à 100"),col="red",lty=c(1,2,3),lwd = rep(2,2))
mrlplot(pluies,main=" Mean Residual Life Plot - pécipitations à Marseille")
```

seuil à 600 580 cf p57 cours GPD

```{r echo=FALSE, fig.height=6, fig.width=8}
threshrange.plot(pluies, r = c(0, 1150), nint=20)
```

## Estimation des paramètres shape et- scale par MLE et PWM.

### Approche GEV

```{r echo=FALSE, message=FALSE, warning=FALSE}
FitMle=fevd(pluies,type="GEV",method="MLE",time.units="days")
gev<-FitMle
ci.gev<-ci(FitMle,type="parameter")

gev.scale<- gev$results[1]$par[1]
gev.shape<- gev$results[1]$par[2]

FitGumb=fevd(pluies,type="Gumbel",method="MLE",time.units="days")
gmb<-FitGumb
ci.gmb<-ci(FitMle,type="parameter")
gmb.scale<- gmb$results[1]$par[1]
gmb.shape<- gmb$results[1]$par[2]
```


```{r echo=FALSE, fig.height=8, fig.width=15}
plot(FitMle)
```

```{r echo=FALSE, fig.height=8, fig.width=12}
plot(FitGumb)
```

```{r echo=FALSE, fig.height=8, fig.width=12}
#plot(FitMMT)
```

### Approche GPD

* Estimation des paramètres par maximum de vraissamblance dans l'approche GPD (p47 cours GPD)

On utilise la fonction R fved avec 2 la méthode MLE et des moments

```{r echo=FALSE}

seuil<-600

FitthreshMle=fevd(pluies,threshold=seuil,type="GP",method="MLE",time.units="days")#,time.units="day")
mle<-FitthreshMle
ci.mle<-ci(FitthreshMle,type="parameter")

FitthreshMleExp=fevd(pluies,threshold=seuil,type="Exponential",method="MLE",time.units="days")
exp<-FitthreshMleExp
ci.exp<-ci(FitthreshMleExp,type="parameter")

FitthreshMleMMT=fevd(pluies,threshold=seuil,type="GP",method="Lmoments",time.units="days")
mmt<-FitthreshMleMMT
ci.mmt<-ci(FitthreshMleMMT,type="parameter")

mle.scale<- mle$results[1]$par[1]
mle.shape<- mle$results[1]$par[2]

exp.scale<- exp$results[1]$par[1]
exp.shape<- exp$results[1]$par[2]

mmt.scale<- mmt$results[1]
mmt.shape<- mmt$results[2]
```


Méthode          |        scale              |            shape          |
---------------- | ------------------------- | ------------------------- |
GPD - MLE GV     | `r mle$results[1]$par[1]` | `r mle$results[1]$par[2]` |
GPD - MLE Exp    | `r exp$results[1]$par[1]` | `r exp$results[1]$par[2]` |
GPD - Moment GV  | `r mmt$results[1]`        | `r mmt$results[2]`        |


* Approximations des paramètres $scale$ et $shape$ et Intervalles de confiance

```{r echo=FALSE}
ci.mle
ci.exp
ci.mmt
```

\pagebreak

* Graphique - GPD estimé par MLE 

```{r echo=FALSE, fig.height=8, fig.width=15}
plot(FitthreshMle)
```

* Graphique - Exponentiel estimé par MLE 

```{r echo=FALSE, fig.height=8, fig.width=12}
plot(FitthreshMleExp)
```

\pagebreak

* Graphique - GPD estimé par la PWD 

```{r echo=FALSE, fig.height=8, fig.width=12}
plot(FitthreshMleMMT)
```


```{r eval=FALSE, include=FALSE}
### Approche GPD avec $fpot$ 
fitpot.pluies <- fpot(pluies,threshold=600)
fitpot.pluies
profile.pluies <- profile(fitpot.pluies,which="shape")

par(mfrow=c(2,2))
plot(profile.pluies)
plot(fitpot.pluies)
```


## Domaine d'attraction

```{r echo=FALSE}

```


```{r echo=FALSE}

```

## Niveau de retour et interprétation

* MEV

```{r echo=FALSE}

```


* GPD 

```{r echo=FALSE}

```

## Estimation du niveau de retour correspondant à une période 100 ans et 1000 ans

* MEV

```{r echo=FALSE}
ci.gev.100 <- ci(FitMle,type="return.level",return.period = 100)
ci.gmb.100 <- ci(FitGumb,type="return.level",return.period = 100)
#ci.mmt.100 <- ci(FitMMT,type="return.level",return.period = 100)
ci.gev.1000 <- ci(FitMle,type="return.level",return.period = 1000)
ci.gmb.1000 <- ci(FitGumb,type="return.level",return.period = 1000)
#ci.mmt.1000 <- ci(FitMMT,type="return.level",return.period = 1000)
#Moment GV      | `r ci.mmt.100[2]` | `r ci.mmt.100[1]`  | `r ci.mmt.100[3]`  |
# Moment GV      | `r ci.mmt.1000[2]`| `r ci.mmt.1000[1]` | `r ci.mmt.1000[3]` |
```

Méthode         |  100-year return  |  IC 95% borne Inf  | IC 95% borne Sup   |
--------------- | ----------------- | ------------------ | ------------------ |
MLE GV          | `r ci.gev.100[2]` | `r ci.gev.100[1]`  | `r ci.gev.100[3]`  |
MLE Gumbel      | `r ci.gmb.100[2]` | `r ci.gmb.100[1]`  | `r ci.gmb.100[3]`  |


Méthode         |  1000-year return |  IC 95% borne Inf  | IC 95% borne Sup   |
--------------- | ----------------- | ------------------ | ------------------ |
MLE GV          | `r ci.gev.1000[2]`| `r ci.gev.1000[1]` | `r ci.gev.1000[3]` |
MLE Gumbel      | `r ci.gmb.1000[2]`| `r ci.gmb.1000[1]` | `r ci.gmb.1000[3]` |


```{r echo=FALSE}
ret.gev<- return.level(FitMle, return.period = c(2, 20, 100,1000))
ret.gmb<- return.level(FitGumb, return.period = c(2, 20, 100,1000))
#ret.mmt<- return.level(FitthreshMleMMT, return.period = c(2, 20, 100,1000))
#Moment GV      | `r ret.mmt[1]` | `r ret.mmt[3]` | `r ret.mmt[3]` | `r ret.mmt[4]` |
```

Méthode         |  2-year level  |  20-year level | 100-year level | 1000-year level|
--------------- | -------------- | -------------- | -------------- | -------------- |
MLE GV          | `r ret.gev[1]` | `r ret.gev[2]` | `r ret.gev[3]` | `r ret.gev[4]` |
MLE Exponentiel | `r ret.gmb[1]` | `r ret.gmb[2]` | `r ret.gmb[3]` | `r ret.gmb[4]` |


* GPD 

```{r echo=FALSE}
ci.mle.100 <- ci(FitthreshMle,type="return.level",return.period = 100)
ci.exp.100 <- ci(FitthreshMleExp,type="return.level",return.period = 100)
ci.mmt.100 <- ci(FitthreshMleMMT,type="return.level",return.period = 100)
ci.mle.1000 <- ci(FitthreshMle,type="return.level",return.period = 1000)
ci.exp.1000 <- ci(FitthreshMleExp,type="return.level",return.period = 1000)
ci.mmt.1000 <- ci(FitthreshMleMMT,type="return.level",return.period = 1000)

```

Méthode         |  100-year return  |  IC 95% borne Inf  | IC 95% borne Sup   |
--------------- | ----------------- | ------------------ | ------------------ |
MLE GV          | `r ci.mle.100[2]` | `r ci.mle.100[1]`  | `r ci.mle.100[3]`  |
MLE Exponentiel | `r ci.exp.100[2]` | `r ci.exp.100[1]`  | `r ci.exp.100[3]`  |
Moment GV       | `r ci.mmt.100[2]` | `r ci.mmt.100[1]`  | `r ci.mmt.100[3]`  |


Méthode         |  1000-year return |  IC 95% borne Inf  | IC 95% borne Sup   |
--------------- | ----------------- | ------------------ | ------------------ |
MLE GV          | `r ci.mle.1000[2]`| `r ci.mle.1000[1]` | `r ci.mle.1000[3]` |
MLE Exponentiel | `r ci.exp.1000[2]`| `r ci.exp.1000[1]` | `r ci.exp.1000[3]` |
Moment GV       | `r ci.mmt.1000[2]`| `r ci.mmt.1000[1]` | `r ci.mmt.1000[3]` |

```{r echo=FALSE}
ret.mle<- return.level(FitthreshMle, return.period = c(2, 20, 100,1000))
ret.exp<- return.level(FitthreshMleExp, return.period = c(2, 20, 100,1000))
ret.mmt<- return.level(FitthreshMleMMT, return.period = c(2, 20, 100,1000))
```

Méthode         |  2-year level  |  20-year level | 100-year level | 1000-year level|
--------------- | -------------- | -------------- | -------------- | -------------- |
MLE GV          | `r ret.mle[1]` | `r ret.mle[2]` | `r ret.mle[3]` | `r ret.mle[4]` |
MLE Exponentiel | `r ret.exp[1]` | `r ret.exp[2]` | `r ret.exp[3]` | `r ret.exp[4]` |
Moment GV       | `r ret.mmt[1]` | `r ret.mmt[3]` | `r ret.mmt[3]` | `r ret.mmt[4]` |

```{r echo=FALSE}

```

```{r echo=FALSE}


```


```{r echo=FALSE}

```

```{r echo=FALSE}

```

## Conclusion - Comaparaison GPD et GEV

\pagebreak

# Partie II - Approche GEV - Données *portpirie*

## Lecture des données - description statistique

```{r echo=FALSE}
data.portpirie<-portpirie
```



```{r echo=FALSE, fig.height=4, fig.width=15}
par(mfrow=c(1,2))
portpirie.ts = ts(data.portpirie,start=c(1923) , end=(1987),frequency=1) #
plot(portpirie.ts,main="Sea level in portpirie - Australia",ylab="sea level (m)")
#matPluies = matrix(pluies,365,127) # decoupage en annees aout-juillet
#maxPluies = apply(matPluies,2,max,na.rm = TRUE)
#vecAn = 1864:1990
#plot(portpirie,main="Sea level in portpirie - Australia")
emplot(portpirie,main="Fonction de survie empirique - max niveau de la mer")

```

```{r echo=FALSE}
summary(data.portpirie)
```

```{r echo=FALSE}
quantile(data.portpirie,probs=c(0,0.25,0.5,0.75,1))
```


```{r echo=FALSE, fig.height=5, fig.width=15}
par(mfrow=c(1,2))
h <- hist(data.portpirie,main="Maximum annuel du niveau de la mer à portperie", xlab="Niveau de  la mer",col="lightblue",ylim=c(0,15),breaks=10)
text(h$mids,h$counts,labels=h$counts, adj=c(0.5, -0.5))
plot(portpirie,main="Sea level in portperie - Australia",ylab="sea level (m)",pch=16)

```

* Comparaison à une loi Log-normale et Gamma

```{r echo=FALSE, message=FALSE, warning=FALSE}
fitLognorm<-fitdist(data.portpirie,"lnorm")
fitGamma<-fitdist(data.portpirie,"gamma")
```

```{r echo=FALSE}
sLnorm<-summary(fitLognorm)
sGamma<-summary(fitGamma)

```

```{r echo=FALSE}
sLnorm
```

```{r echo=FALSE}
sGamma
```


```{r echo=FALSE, fig.height=5, fig.width=15, message=FALSE, warning=FALSE}
par(mfrow=c(1,2))

denscomp(fitLognorm,legendtext = "Lognormal",lwd=2)
denscomp(fitGamma,legendtext = "Gamma",lwd=2)
```

```{r echo=FALSE}
qlnorm(1/400,meanlog=sLnorm$estimate[1],sdlog=sLnorm$estimate[2],lower.tail = FALSE)
qlnorm((1-1/400),meanlog=sLnorm$estimate[1],sdlog=sLnorm$estimate[2],lower.tail = TRUE)
qgamma(1/400, sGamma$estimate[1], sGamma$estimate[2], lower.tail = FALSE)
qgamma((1-1/400), sGamma$estimate[1], sGamma$estimate[2], lower.tail = TRUE)
qlnorm(1/4000,meanlog=sLnorm$estimate[1],sdlog=sLnorm$estimate[2],lower.tail = TRUE)
qgamma(1/4000, sGamma$estimate[1], sGamma$estimate[2], lower.tail = FALSE)
summary(data.portpirie)
```


```{r echo=FALSE}

```

## Choix des blocs

```{r echo=FALSE}

```


```{r echo=FALSE}

```

## Estimation des paramètres par MLE et PWM.

```{r echo=FALSE, message=FALSE, warning=FALSE}
FitMle.portpirie=fevd(portpirie,type="GEV",method="MLE",time.units="days")#,time.units="day")
gev<-FitMle.portpirie
ci.gev<-ci(FitMle.portpirie,type="parameter")

gev.scale<- gev$results[1]$par[1]
gev.shape<- gev$results[1]$par[2]

FitGumb.portpirie=fevd(portpirie,type="Gumbel",method="MLE",time.units="days")#,time.units="day")
gumb<-FitGumb.portpirie
ci.gumb<-ci(FitGumb.portpirie,type="parameter")

#FitMMT=fevd(portpirie,type="GP",method="Lmoments",time.units="days")
#gev.mmt<-FitMMT
#ci.gev.mmt<-ci(FitMMT,type="parameter")

#GEV - Moments   | `r gev.mmt$results[1]`     | `r gev.mmt$results[2]`     |
```

Méthode          |        scale               |            shape           |
---------------- | -------------------------- | -------------------------- |
GEV - MLE GV     | `r gev$results[1]$par[1]`  | `r gev$results[1]$par[2]`  |
GEV - MLE Gumbel | `r gumb$results[1]$par[1]` | `r gumb$results[1]$par[2]` |


* Approximations des paramètres $scale$ et $shape$ et Intervalles de confiance

```{r echo=FALSE}
ci.gev
ci.gumb
#ci.gev.mmt
```

* Graphiques

```{r echo=FALSE, fig.height=7, fig.width=15}
plot(FitMle.portpirie)
```

```{r echo=FALSE, fig.height=8, fig.width=15}
plot(FitGumb.portpirie)
```

## Domaine d'attraction

```{r echo=FALSE}
```

## Niveau de retour et interprétation

```{r echo=FALSE}
```


```{r echo=FALSE}

```

## Estimation du niveau de retour correspondant à une période 100 ans et 1000 ans

```{r echo=FALSE}
ci.gev.100 <- ci(FitMle.portpirie,type="return.level",return.period = 100)
ci.gmb.100 <- ci(FitGumb.portpirie,type="return.level",return.period = 100)
#ci.mmt.100 <- ci(FitMMT,type="return.level",return.period = 100)
ci.gev.1000 <- ci(FitMle.portpirie,type="return.level",return.period = 1000)
ci.gmb.1000 <- ci(FitGumb.portpirie,type="return.level",return.period = 1000)
#ci.mmt.1000 <- ci(FitMMT,type="return.level",return.period = 1000)

#Moment GV      | `r ci.mmt.100[2]` | `r ci.mmt.100[1]`  | `r ci.mmt.100[3]`  |
#Moment GV      | `r ci.mmt.1000[2]`| `r ci.mmt.1000[1]` | `r ci.mmt.1000[3]` |
```

Méthode         |  100-year return  |  IC 95% borne Inf  | IC 95% borne Sup   |
--------------- | ----------------- | ------------------ | ------------------ |
MLE GV          | `r ci.gev.100[2]` | `r ci.gev.100[1]`  | `r ci.gev.100[3]`  |
MLE Gumbel      | `r ci.gmb.100[2]` | `r ci.gmb.100[1]`  | `r ci.gmb.100[3]`  |



Méthode         |  1000-year return |  IC 95% borne Inf  | IC 95% borne Sup   |
--------------- | ----------------- | ------------------ | ------------------ |
MLE GV          | `r ci.gev.1000[2]`| `r ci.gev.1000[1]` | `r ci.gev.1000[3]` |
MLE Gumbel      | `r ci.gmb.1000[2]`| `r ci.gmb.1000[1]` | `r ci.gmb.1000[3]` |


```{r echo=FALSE}
ret.gev<- return.level(FitMle.portpirie, return.period = c(2, 20, 100,1000))
ret.gmb<- return.level(FitGumb.portpirie, return.period = c(2, 20, 100,1000))
#ret.mmt<- return.level(FitthreshMleMMT, return.period = c(2, 20, 100,1000))
```

Méthode         |  2-year level  |  20-year level | 100-year level | 1000-year level|
--------------- | -------------- | -------------- | -------------- | -------------- |
MLE GV          | `r ret.gev[1]` | `r ret.gev[2]` | `r ret.gev[3]` | `r ret.gev[4]` |
MLE Gumbel      | `r ret.gmb[1]` | `r ret.gmb[2]` | `r ret.gmb[3]` | `r ret.gmb[4]` |


```{r echo=FALSE}

```


```{r echo=FALSE}
#Estimation des paramètres avec *fgev*
library(evd)
fgev.portpirie <- fgev(portpirie)
fgev.portpirie
```

```{r echo=FALSE, fig.height=5, fig.width=15, message=FALSE, warning=FALSE}
par(mfrow=c(1,2))
#Quantiles extrêmes
port.qfit=fgev(portpirie,prob=0.01)
port.qdev_prof=profile(port.qfit,which="quantile")
port.qPCI=plot(port.qdev_prof,main="Profile deviance of Quantile 0.01")
port.qfit=fgev(portpirie,prob=0.001)
port.qdev_prof=profile(port.qfit,which="quantile")
port.qPCI=plot(port.qdev_prof,main="Profile deviance of Quantile 0.001")
```

## Conclusion

\pagebreak

# Partie III  - Approche GPD - Données *temps100m*

## Lecture des données - description statistique

Ici on s'intéresse à la loi des miniùuns. Aussi pour étudier la loi des maximum ici on va inverser et regarder les temps en prenant l'opposé.  
```{r echo=FALSE, message=FALSE, warning=FALSE}
#require(stats)
temps100m = read.csv("./temps100m.csv",col.names = T)
time=temps100m[,1]
vtime<-as.vector(t(time))
class(vtime)
Time=sort(vtime,decreasing=TRUE) # pour ordonner les données.
#plot(Time, ylab="Temps (secondes)", main="Records au 100M",type="l")
# As a last step all smoothed times are converted into speeds.
# Higher speeds correspond to "better" times.
TimeNeg<--Time
```

```{r echo=FALSE}
summary(TimeNeg)
```

```{r echo=FALSE}
quantile(TimeNeg,probs=c(0,0.25,0.5,0.75,1))
```

```{r echo=FALSE, fig.height=5, fig.width=15}
par(mfrow=c(1,2))
h <- hist(TimeNeg,main="Maximum des temps au 100m", xlab="Temps au 100m",col="lightblue",ylim=c(0,500),breaks=10)
text(h$mids,h$counts,labels=h$counts, adj=c(0.5, -0.5))
plot(TimeNeg,main="Maximum des temps au 100m",ylab="Temps au 100m",pch=16)

```

```{r echo=FALSE}

```

## Choix du niveau de seuillage

* function findthresh of the package evir (p38 cours III)

```{r echo=FALSE}
findthresh(TimeNeg,c(1,10,100))
```

```{r echo=FALSE}
seuil<-findThreshold(as.timeSeries(TimeNeg), n = c(10, 50, 100))
seuil
```

```{r echo=FALSE}
par(mfrow=c(1,2))
plot(TimeNeg,main="Temps au 100m")
abline(h=seuil[1],col="red")
abline(h=seuil[2],col="red",lty=2)
abline(h=seuil[3],col="red",lty=3)
legend('top',c("seuil à 10","seuil à 50","seuil à 100"),col="red",lty=c(1,2,3),lwd = rep(2,2))

mrlplot(TimeNeg,main="Mean Residual Life Plot - Temps au 100m")
```
```

* A partir des graphes tcplot: partie constante du graphe.

```{r echo=FALSE, fig.height=6, fig.width=10, message=FALSE, warning=FALSE}
threshrange.plot(TimeNeg)
```

On obtient un seuil paproximatif de -9.92

```{r echo=FALSE}

```


## Estimation des paramètre par MLE et PWM.

On utilise la fonction R fved avec 2 la méthode MLE et des moments

```{r echo=FALSE}
seuil<--9.92

FitthreshMle.100m=fevd(TimeNeg,threshold=seuil,type="GP",method="MLE",time.units="days")#,time.units="day")
mle<-FitthreshMle.100m
ci.mle<-ci(FitthreshMle.100m,type="parameter")

FitthreshMleExp.100m=fevd(TimeNeg,threshold=seuil,type="Exponential",method="MLE",time.units="days")
exp<-FitthreshMleExp.100m
ci.exp<-ci(FitthreshMleExp.100m,type="parameter")

FitthreshMleMMT.100m=fevd(TimeNeg,threshold=seuil,type="GP",method="Lmoments",time.units="days")
mmt<-FitthreshMleMMT.100m
ci.mmt<-ci(FitthreshMleMMT.100m,type="parameter")

```

Méthode         |        scale              |            shape          |
--------------- | ------------------------- | ------------------------- |
MLE GV          | `r mle$results[1]$par[1]` | `r mle$results[1]$par[2]` |
MLE Exponentiel | `r exp$results[1]$par[1]` | `r exp$results[1]$par[2]` |
Moment GV       | `r mmt$results[1]`        | `r mmt$results[2]`        |


* Approximations des paramètres $scale$ et $shape$ et Intervalles de confiance

```{r echo=FALSE}
ci.mle
ci.exp
ci.mmt
```

\pagebreak

* Graphique - GPD estimé par MLE 

```{r echo=FALSE, fig.height=8, fig.width=15}
plot(FitthreshMle.100m)
```

* Graphique - Exponentiel estimé par MLE 

```{r echo=FALSE, fig.height=8, fig.width=12}
plot(FitthreshMleExp.100m)
```

\pagebreak

* Graphique - GPD estimé par les moments 

```{r echo=FALSE, fig.height=8, fig.width=12}
plot(FitthreshMleMMT.100m)
```

## Domaine d'attraction

```{r echo=FALSE}

```


```{r echo=FALSE}

```

## Niveau de retour et interprétation

```{r echo=FALSE}

```


```{r echo=FALSE}

```

## Estimation du niveau de retour correspondant à une période 100 ans et 1000 ans

```{r echo=FALSE}
ci.mle.100 <- ci(FitthreshMle.100m,type="return.level",return.period = 100)
ci.exp.100 <- ci(FitthreshMleExp.100m,type="return.level",return.period = 100)
ci.mmt.100 <- ci(FitthreshMleMMT.100m,type="return.level",return.period = 100)
ci.mle.1000 <- ci(FitthreshMle.100m,type="return.level",return.period = 1000)
ci.exp.1000 <- ci(FitthreshMleExp.100m,type="return.level",return.period = 1000)
ci.mmt.1000 <- ci(FitthreshMleMMT.100m,type="return.level",return.period = 1000)

```

Méthode         |  100-year return  |  IC 95% borne Inf  | IC 95% borne Sup   |
--------------- | ----------------- | ------------------ | ------------------ |
MLE GV          | `r ci.mle.100[2]` | `r ci.mle.100[1]`  | `r ci.mle.100[3]`  |
MLE Exponentiel | `r ci.exp.100[2]` | `r ci.exp.100[1]`  | `r ci.exp.100[3]`  |
Moment GV       | `r ci.mmt.100[2]` | `r ci.mmt.100[1]`  | `r ci.mmt.100[3]`  |


Méthode         |  1000-year return |  IC 95% borne Inf  | IC 95% borne Sup   |
--------------- | ----------------- | ------------------ | ------------------ |
MLE GV          | `r ci.mle.1000[2]`| `r ci.mle.1000[1]` | `r ci.mle.1000[3]` |
MLE Exponentiel | `r ci.exp.1000[2]`| `r ci.exp.1000[1]` | `r ci.exp.1000[3]` |
Moment GV       | `r ci.mmt.1000[2]`| `r ci.mmt.1000[1]` | `r ci.mmt.1000[3]` |


```{r echo=FALSE}
ret.mle<- return.level(FitthreshMle.100m, return.period = c(2, 20, 100,1000))
ret.exp<- return.level(FitthreshMleExp.100m, return.period = c(2, 20, 100,1000))
ret.mmt<- return.level(FitthreshMleMMT.100m, return.period = c(2, 20, 100,1000))
```

Méthode         |  2-year level  |  20-year level | 100-year level | 1000-year level|
--------------- | -------------- | -------------- | -------------- | -------------- |
MLE GV          | `r ret.mmt[1]` | `r ret.mmt[2]` | `r ret.mmt[3]` | `r ret.mmt[4]` |
MLE Exponentiel | `r ret.exp[1]` | `r ret.exp[2]` | `r ret.exp[3]` | `r ret.exp[4]` |
Moment GV       | `r ret.mmt[1]` | `r ret.mmt[3]` | `r ret.mmt[3]` | `r ret.mmt[4]` |



```{r echo=FALSE}

```


```{r echo=FALSE}

```


## Conclusion








