---
title: "Lab 3 - Survival Analysis"
btitle: ""
author: "Philippe Real"
date: '`r format(Sys.time(), " %d %B, %Y")`'
abstract: "This is my abstract."
keywords: "Survival Analysis, R"
output:
  pdf_document:
    toc: yes
    toc_depth: 3
    fig_caption: yes
    keep_tex: yes
    number_sections: true
  word_document:
    toc: yes
  html_document:
    df_print: paged
    toc: yes
---
```{r,echo=FALSE, eval=FALSE}
install.packages("KMsurv")
install.packages("tidyverse")
install.packages("survival")
```


#Exercice 1
```{r,echo=FALSE}
library(KMsurv)
library(tidyverse)
library(survival)
```

## Question 1
Importer les données. Créer une nouvelle table ``bmt2``, copie de ``bmt``, puis suprimer ``bmt``
```{r}
data(bmt)
?bmt
bmt2  = bmt
rm(bmt)
```

Dans ``bmt2``, renommer les variables 

  - ``z1`` à ``z10`` par ``"agep" ,   "aged"  ,  "genderp"  ,  "genderd",    "cmvp"  ,  "cmvd"  ,  "waiting"  ,  "FAB" ,   "hospital" ,   "MTW"``. 
  
  - ``t2`` par ``DFS`` (disease free survival) et ``d3`` par ``DFSstatus``
  
  - ``tp`` par ``tplat`` (time to platelet recovery) et ``dp`` par ``platstatus``

puis recoder les valeurs de la variable ``group`` en ALL, Low, High
```{r}
names(bmt2) = c("group", "t1",    "DFS",    "d1"  ,  "d2" ,   "DFSstatus"  ,  "ta"  ,  "da" ,   "tc"   , "dc" ,   "tp" ,   "dp" ,   "agep" ,   "aged"  ,  "genderp"  ,  "genderd",    "cmvp"  ,  "cmvd"  ,  "waiting"  ,  "FAB" ,   "hospital" ,   "MTW"  )
glimpse(bmt2)

bmt2$group = recode(bmt2$group, "1"="ALL","2"="Low","3"="High")
bmt2$hospital = recode(bmt2$hospital , "1" = "Ohio State U.", "2" = "Alferd" , "3" = "St. Vincent", "4" = "Hahnemann")
glimpse(bmt2)
```

  
Translater l'âge du patient et du donneur de $-28$. Enlever les variables `` t1``,`` d1``,`` d2``,`` ta``,`` da``,`` tc``,`` dc``

```{r}
median(bmt2$agep)
median(bmt2$aged)
bmt2 = bmt2 %>% mutate(agep=agep-28) %>% mutate(aged=aged-28)
bmt2 = bmt2 %>% select(-c(t1,d1,d2,ta,da,tc,dc))
bmt2$id = c(1:nrow(bmt2))
glimpse(bmt2)
```

## Question 2
```{r}
bmt2[c(1,14),]
```
```{r}
bmt2_merge <- tmerge(bmt2,bmt2,id=id,tstop=DFS)
bmt2_merge <- tmerge(bmt2_merge,bmt2,id=id,platcovery=tdc(tp))
         #adds platelet recovery as time dependent covariate
```
```{r}
bmt2_merge %>% filter(id==1)
```

```{r}
bmt2_merge %>% filter(id==14)
```
## Question 3
```{r}
fit_1 = coxph(Surv(DFS,DFSstatus)~agep+aged+genderp+genderd+cmvp+
                +cmvd+waiting+FAB+hospital+
                platcovery,data=bmt2_merge)
summary(fit_1)
```

```{r}
summary(coxph(Surv(DFS,DFSstatus)~pspline(agep),data=bmt2))
summary(coxph(Surv(DFS,DFSstatus)~pspline(aged),data=bmt2))
summary(coxph(Surv(DFS,DFSstatus)~pspline(waiting),data=bmt2))
```

```{r}
fit_2 = coxph(Surv(DFS,DFSstatus)~pspline(agep)+pspline(aged)+genderp+genderd+cmvp+
                +cmvd+pspline(waiting)+FAB+hospital+
                platcovery,data=bmt2_merge)
summary(fit_2)
```
```{r}
library(MASS)
stepAIC(fit_2,trace = F)
```


# Exercice N°2 - Comparaison des approches analyse de survie et classification

On souhaite prévoir la probabilité de rechute (“recurrent”) à 24 mois. Pour cela, vous comparerez les méthodes de l’analyse de survie (modèles de Cox, survival random forests, ...) aux méthodes de classification. Les mesures de performances (notamment l’AUC) se feront sur un sous-échantillon de test formé de 20 à 30% des données (attention à bien stratifier !).

## Import des données wpc
```{r}
wpbc.names = read_csv("./wpbc.names",col_names = F)
wpbc = read_csv("./wpbc.data",col_names = F)
#paste0("V",c(1:30))
names(wpbc) = c("id","recur","time",paste0("V",c(1:30)),"tumor_size","lymph")
glimpse(wpbc)
```

```{r}
set.seed(123)
```


```{r}

```

## Label pour la tâche de classification.

A partir de la variable  ``recur`` (rechute) variable binaire.

```{r}
wpbc = wpbc %>% mutate(id = factor(id)) %>% mutate( recur = recode_factor(recur , 'N' = FALSE, 'R' = TRUE ))
wpbc$time <- as.numeric(wpbc$time )
wpbc_sansNA<-filter(wpbc,wpbc$lymph!="?")
```

```{r}
#wpbc <- mutate(wpbc, Z=recode_factor(recur , 'N' = FALSE, 'R' = TRUE  ))
```

## Jeu de données de train et de test

En fixant la racine du générateur aléatoire (fonction R set.seed), créer un jeu de données de train et un de test, attention à stratifier.

```{r}


```


## Construire un modèle de Cox et un modèle de regression logistique.

### Modèle de Cox

```{r}
data.cox<-wpbc
data.cox$recur<-as.numeric(data.cox$recur)

data.cox_noNA<-filter(wpbc,wpbc$lymph!="?")

km_fit <- survfit(Surv(time, recur) ~ 1, data=data.cox)
summary(km_fit,time=24)
```

```{r}
V<-paste0("V",c(1:30))
f=formula(paste("Surv(time,recur)~",paste0(V, collapse = " + ")))
#f= paste0(V, collapse = " + ")
coxph_m <- coxph(f, data = data.cox)
```

```{r}
summary(coxph_m)
```

Prévision à 24 jours
```{r}
coxph_fit <-survfit(coxph_m)
summary(coxph_fit,time=24)
```

```{r}
library(ggfortify)
autoplot(coxph_fit,main="Fig 2-Courbes de Kaplan-Meier - allaitement / ou pas (à partir de la naissance)")

```


### Modèle logit

```{r}


```


## Courbe de survie de Kaplan Meier

```{r}
ggsurvplot(km_fit, data = data.cox, pval = TRUE)

```

## Cox model

```{r}


```

```{r}


```


```{r}


```



